# 同一控制下企业合并购买日与评估基准日问题

提问人：fang_cathy 时间：2021-02-02 16:19:00
求助陈版和各位同行：母公司下面有A、B两个全资子公司，母公司 12 月份公告以B公司100%的股权对A公司进行增资，此作价以经师事务所审计并出具的， 以 2020 年 8 月 31 日为审计基准日的审计报告确认的净资产值为基础，以B公司 100%股权对应的B公司所享有的 2020 年 8 月 31 日持续计算的净资产公允价值作价 1.8亿元。A公司 12 月份完成工商变更登记手续，截止 12 月份，B公司持续计算的净资产公允价值为1.7亿元。请问合并日为什么时间？B公司应确认的长期股权投资金额是多少？能否按评估基准日 8 月 31 日净资产公允价值确认？

回答人：chenyiwei
1 、合并日为双方完成标的股权交割之日，即交割日，并须确保已获得所有必要的事前许可。
2 、因为是同一控制下合并，所以A只能按B的净资产在母公司合并报表层面的账面价值作为计量基础。差额调整权益。